臺灣高雄地方法院刑事判決　　　　　　　94年度訴字第2332號
公　訴　人　臺灣高雄地方法院檢察署檢察官
被　　　告　甲○○
上列被告因毒品危害防制條例案件，經檢察官提起公訴（94年度
毒偵字第2924號），被告於準備程序就被訴事實為有罪之陳述，
本院聽取當事人之意見後，合議庭裁定改以簡式審判程序審理，
本院判決如下：
    主  文
甲○○施用第一級毒品，處有期徒刑柒月；又施用第二級毒品，
處有期徒刑參月。應執行有期徒刑捌月。
    事  實
一、甲○○於92年間因施用毒品案件，經本院以92年度毒聲字第
    5467號裁定送觀察、勒戒後，認無繼續施用毒品之傾向，於
    92年10月27日勒戒完畢出所，由台灣高雄地方法院檢察署檢
    察官於92年10月28日以92年度毒偵字第4938號不起訴處分確
    定。詎甲○○明知海洛因及甲基安非他命業經公告列為毒品
    危害防制條例第2 條第2 項第1 款、第2 款之第一、二級毒
    品，均不得非法持有、施用，竟猶不知戒絕悔改，仍基於施
    用第一級毒品海洛因及第二級毒品甲基安非他命之犯意，於
    94年3 月26日下午5 時32分許回溯24小時內之某時（不含警
    力拘束期間），在高雄縣大樹鄉○○村○○路15號住處，以
    不詳之方式，施用第一級毒品海洛因及第二級毒品甲基安非
    他命各1 次。於94年3 月26日下午3 時30分許，為警在高雄
    市○○路與河南路口盤查時查獲，為警採尿送驗查悉上情。
二、案經高雄市政府警察局移送臺灣高雄地方法院檢察署檢察官
    偵查起訴。
    理  由
壹、程序部分：
一、本件被告所犯係死刑、無期徒刑、最輕本刑為3 年以上有期
    徒刑以外之罪，其於準備程序中就被訴事實為有罪之陳述，
    經法官告知簡式審判程序之旨，並聽取公訴人、被告之意見
    後，本院認為適宜獨任進行簡式審判程序，故本件適用簡式
    審判程序審理，合先敘明。
貳、實體部分：
一、右揭犯罪事實，業據被告甲○○於本院審理中坦承不諱（參
    見本院審理卷第54頁），被告於94年3 月26日下午5 時32分
    許為警採尿送驗，均呈嗎啡、甲基安非他命陽性反應，此有
    保安警察大隊刑案移送專責組偵辦毒品危害防制條例嫌疑人
    尿液採證代碼對照表、高雄市立凱旋醫院94年4 月4 日轉碼
    編號00000000號濫用藥物尿液檢驗報告（參見偵查卷第21頁
    及第22頁），被告上開自白與事實相符，堪信為真實。
二、再查，被告於92年間因施用毒品案件，經本院以92年度毒聲
    字第5467號裁定送觀察、勒戒後，認無繼續施用毒品之傾向
    ，於92年10月27日勒戒完畢出所，由台灣高雄地方法院檢察
    署檢察官於92年10月28日以92年度毒偵字第4938號不起訴處
    分確定，有本院被告院內索引卡紀錄表、臺灣高等法院被告
    全國前案紀錄表、臺灣高雄地方法院檢察署刑案資料查註紀
    錄表各1 份在卷可稽，被告於觀察勒戒執行完畢後5 年內犯
    施用第一、二級毒品犯行，事證明確，應依法予以論罪科刑
    。
三、核被告所為，係犯毒品危害防制條例第10條第1 項施用第一
    級毒品罪及同條第2 項施用第二級毒品罪。至於被告持有第
    一級、第二級毒品犯行，本應以持有毒品罪論，惟其持有後
    進而施用，其持有之低度行為均應被施用之高度行為所吸收
    ，故均不另論其持有毒品罪。再者被告所犯施用第一級毒品
    及施用第二級毒品罪二罪之間，犯意各別，行為互殊，應予
    分論併罰。爰審酌被告前因施用毒品案件，經觀察勒戒後，
    竟再繼續施用毒品，顯見意志不堅，惟其犯罪係戕害自身及
    犯後態度、智識程度等一切情狀，分別量處如主文所示之刑
    ，並定其應執行之刑，以資懲儆。至於扣案之藥丸9 顆經送
    驗結果，並非違禁物，此有高雄醫學大學附設中和紀念醫院
    94年4 月26日編號9404─485 號檢驗報告1 紙在卷可憑（參
    見偵查卷第30頁），且公訴人亦未主張與本案無關，公訴人
    並未聲請沒收，依法自無庸諭知沒收，併此敘明。
據上論斷，應依刑事訴訟法第273 條之1 第1 項、299 條第1 項
前段，毒品危害防制條例第10條第1 項、第2 項，刑法第11條前
段、第51條第5 款，判決如主文。
本案經檢察官黃雯麗到庭執行職務
中      華    民    國    94   年   12    月    1     日
                    鳳山刑事第二庭法  官  廖建瑜
以上正本證明與原本無異。
如不服本判決，應於收受送達後10日內向本院提出上訴書狀。
中　　華　　民　　國　　94　　年　　12　　月　　1 　　日
　　　　　　　　　　　　　　　　  書記官  張家榮
毒品危害防制條例第10條
施用第一級毒品者，處 6 月以上 5 年以下有期徒刑。
施用第二級毒品者，處 3 年以下有期徒刑。
